【裁判字號】    98,審訴,2568
【裁判日期】    980710
【裁判案由】    毒品危害防制條例
【裁判全文】
臺灣高雄地方法院刑事判決            98年度審訴字第2568號
公  訴  人  臺灣高雄地方法院檢察署檢察官
被      告  甲○○
                    （另案於台灣高雄第二監獄執行中）
指定辯護人  本院公設辯護人蘇鴻吉
上列被告因違反毒品危害防制條例案件，經檢察官提起公訴（98
年度毒偵字第3352號）後，聲請改依協商程序而為判決，本院判
決如下：
    主  文
甲○○施用第二級毒品，累犯，處有期徒刑肆月，扣案如附表編
號所示第二級毒品甲基安非他命壹包沒收銷燬之，編號所示
塑膠剷管壹支沒收；又施用第一級毒品，累犯，處有期徒刑捌月
，扣案如附表編號所示第一級毒品海洛因壹包沒收銷燬之，編
號所示香菸壹支沒收。應執行有期徒刑拾壹月，扣案如附表編
號所示第一級毒品海洛因與第二級毒品甲基安非他命各壹包
均沒收銷燬之，編號所示塑膠剷管及香菸各壹支均沒收。
    事實及理由
一、甲○○前因施用毒品案件，經本院88年度毒聲字第9584號裁
    定送觀察、勒戒後，認無繼續施用毒品傾向，於民國89年1
    月12日執行完畢釋放，另由台灣高雄地方法院檢察署檢察官
    以89年度毒偵字第165 號為不起訴處分。又於90年間同因施
    用毒品，經本院91年度訴字第1545號判決判處有期徒刑1 年
    6 月，因不服原判決提起上訴，復由台灣高等法院高雄分院
    以91年度上訴字第1780號判決上訴駁回確定；另違反槍砲彈
    藥刀械管制條例案件，經本院91年度訴字第1314號判決判處
    有期徒刑5 年2 月確定，上揭各罪復經裁定應執行有期徒刑
    6 年7 月，於96年4 月9 日縮短刑期假釋出監（縮刑期滿日
    期為97年5 月7 日），因假釋期滿未經撤銷而視為執行完畢
    。詎其猶不知悛悔，竟基於施用第二級毒品甲基安非他命之
    犯意，於98年5 月13日19時許，在其位於高雄縣路竹鄉○○
    路20號住處，以將甲基安非他命置於鋁箔紙燃燒加熱之方式
    ，非法施用第二級毒品甲基安非他命1 次；另基於施用第一
    級毒品海洛因之犯意，於同年月14日10時許，在其所有是時
    停放在高雄縣路竹鄉○○路276 巷33弄2 號附近之車牌號碼
    5057-UK 號自用小客車內，以將海洛因摻入香菸點燃吸食之
    方式，非法施用第一級毒品海洛因1 次。嗣於98年5 月14日
    17時許，為警持本院核發之搜索票前往其上揭高雄縣路竹鄉
    ○○路20號住處執行搜索而查獲，另扣得其所有如附表所示
    物品。
二、上揭事實，業有尿液採證檢驗對照表暨台灣檢驗科技股份有
    限公司98年5 月26日濫用藥物尿液檢驗報告各1 件在卷可稽
    ，另扣得被告所有如附表所示物品可資憑佐。又其中編號
    所示毒品送請鑑定結果，確分別含有第一級毒品海洛因與
    第二級毒品甲基安非他命成分，亦有卷附高雄市立凱旋醫院
    濫用藥物成品檢驗鑑定書及高雄醫學大學附設中和紀念醫院
    檢驗報告各1 份可證，復據被告於本院審理中坦認上情不諱
    ，足徵其自白核與事實相符，堪予採信。
三、本件經檢察官與被告暨其辯護人於審判外達成協商之合意且
    被告已認罪，其合意內容為：被告甲○○所涉施用第一級毒
    品罪與第二級毒品罪分別願受有期徒刑捌月、肆月，應執行
    有期徒刑拾壹月之宣告。經查，上開協商合意並無刑事訴訟
    法第455 條之4 第1 項所列情形之一，檢察官聲請改依協商
    程序而為判決，本院爰不經言詞辯論，於協商合意範圍內為
    協商判決。再者，扣案如附表編號所示第一級毒品海洛
    因及第二級毒品甲基安非他命各1 包均係查獲之毒品，且該
    包裝袋與其內毒品業已無法析離，應將之同視為毒品無訛，
    從而不問屬於犯人與否，爰依毒品危害防制條例第18條第1
    項前段規定分別就被告所涉施用第一、二級毒品罪刑以下諭
    知沒收銷燬；至編號所示香菸及塑膠剷管各1 支則據被
    告自承均為其所有且係分別供施用第一、二級毒品犯罪所用
    之物，又該等物品既未據檢察官舉證釋明其上是否殘留海洛
    因或甲基安非他命而應同視為第一級或第二級毒品，遂依刑
    法第38條第1 項第2 款規定分別就其所涉施用第一、二級毒
    品罪刑以下宣告沒收，附此敘明。
四、應適用之法條：刑事訴訟法第455 條之4 第2 項、第455 條
    之8 ，毒品危害防制條例第10條第1 項、第2 項、第18條第
    1 項前段，刑法第11條、第47條第1 項、第51條第5 款、第
    38條第1 項第2 款。
五、本判決除有刑事訴訟法第455 條之4 第1 項第1 款、第2 款
    、第4 款、第6 款、第7 款所定情形之一，或違反同條第2
    項規定者外，不得上訴。
六、如不服本件判決，得自收受判決送達之日起10日內，向本院
    提出上訴書狀，上訴於第二審法院。
中    華    民    國    98    年    7     月    10    日
                  刑事第十庭  法  官    陳明呈
以上正本證明與原本無異。
如不服本判決應於收受送達後10日內向本院提出上訴書狀，並應
敘述具體理由；如未敘述上訴理由者，應於上訴期間屆滿後20日
內向本院補提理由書（均須按他造當事人之人數附繕本）「切勿
逕送上級法院」。
中    華    民    國    98    年    7     月    10    日
                              書記官    張琇晴
附錄本判決論罪科刑之法條：
毒品危害防制條例第十條
施用第一級毒品者，處六月以上五年以下有期徒刑。
施用第二級毒品者，處三年以下有期徒刑。
附表：
┌──┬──────────────────┬────────────┐
│編號│扣案物品名稱、數量                  │      沒收依據          │
├──┼──────────────────┼────────────┤
│  │第二級毒品甲基安非他命1 包（驗前淨重│係查獲之毒品，應依毒品危│
│    │0.208公克、驗後淨重0.203公克）      │害防制條例第18條第1 項前│
│    │                                    │段沒收銷燬之            │
├──┼──────────────────┼────────────┤
│  │第一級毒品海洛因1 包（檢驗前淨重0.10│同上                    │
│    │2 公克、檢驗後淨重0.091 公克）      │                        │
├──┼──────────────────┼────────────┤
│    │                                    │係被告所有供施用第二級毒│
│  │塑膠剷管1支                         │品犯罪所用之物，依刑法第│
│    │                                    │38條第1 項第2 款規定沒收│
├──┼──────────────────┼────────────┤
│    │                                    │係被告所有供施用第一級毒│
│  │香菸1支                             │品犯罪所用之物，依刑法第│
│    │                                    │38條第1 項第2 款規定沒收│
└──┴──────────────────┴────────────┘


司法院資訊處製作；財團法人民間司法改革基金會備份。
